【裁判字號】    99,訴,3298
【裁判日期】    991208
【裁判案由】    毒品危害防制條例
【裁判全文】
臺灣板橋地方法院刑事判決              99年度訴字第3298號
公  訴  人  臺灣板橋地方法院檢察署檢察官
被      告  呂美萱
上列被告因違反毒品危害防制條例案件，經檢察官提起公訴（99
年度毒偵字第8104號），被告於準備程序中就被訴事實為有罪之
陳述，經本院合議庭裁定由受命法官獨任進行簡式審判程序，判
決如下：
    主  文
呂美萱施用第一級毒品，累犯，處有期徒刑壹年貳月。
    事  實
一、呂美萱前因施用毒品案件，經本院以87年度毒聲字4089號裁
    定送觀察勒戒後，認有繼續施用毒品之傾向，再經本院以88
    毒聲字第162 號裁定令入戒治處所施以強制戒治，嗣以88年
    度毒聲字第3277號裁定停止戒治付保護管束，惟竟於保護管
    束期間違反保護管束應遵守事項情節重大，再經該院88年度
    毒聲字第5421號裁定撤銷停止戒治，令入戒治處所施以強制
    戒治，於民國92年2 月26日強制戒治期滿，並經臺灣板橋地
    方法院檢察署檢察官於92年3 月12日以92年度戒毒偵字第89
    號為不起訴處分確定。復於上開強制戒治執行完畢釋放後5
    年內之93年間，因施用第一級及第二級毒品案件，經本院以
    93年度訴字第1865號判決，分別判處有期徒刑9 月、6 月，
    應執行有期徒刑1 年1 月確定。又於93年間因轉讓第二級
    毒品案件，經本院以93年度訴字第1680號判決，判處有期徒
    刑8 月確定，與上開施用毒品案件裁定更定其刑，應執行有
    期徒刑1 年8 月，入監服刑後96年3 月10日縮刑期滿執行完
    畢。復於96年間，因施用第一級及第二級毒品案件，經本院
    以96年度訴字第2027號判決，分別判處有期徒刑10月、7 月
    ，分別減為有期徒刑5 月、3 月15日，應執行有期徒刑8 月
    確定，入監服刑後97年12月14日縮刑期滿執行完畢（以上於
    本案構成累犯）。詎仍不知悔改，基於施用第一級毒品海洛
    因及第二級毒品甲基安非他命之犯意，於99年9 月1 日18時
    許，在台北縣樹林市俊街63巷9 號住處內，將海洛因及甲基
    安非他命置入玻璃球內燒烤之方式，同時施用第一級毒品海
    洛因及第二級毒品甲基安非他命1 次。嗣於99年9 月1 日22
    時30分許，因另案通緝為警緝獲後採尿檢驗，結果呈鴉片類
    及甲基安非他命類陽性反應，始悉上情。
二、案經臺北縣政府警察局中和第二分局移送臺灣板橋地方法院
    檢察署檢察官偵查起訴。
    理  由
一、本案被告呂美萱所犯係死刑、無期徒刑、最輕本刑為3 年以
    上有期徒刑以外之罪，其於準備程序中就前揭被訴事實為有
    罪之陳述，經受命法官告知簡式審判程序之旨，並聽取其與
    公訴人之意見後，本院認無不得或不宜改依簡式審判程序進
    行之情事，依刑事訴訟法第273 條之1 第1 項、第284 條之
    1 規定，裁定本案由受命法官獨任進行簡式審判程序；且依
    刑事訴訟法第273 條之2 及第159 條第2 項規定，不適用傳
    聞法則有關限制證據能力之相關規定，合先敘明。
二、上揭犯罪事實，業據被告呂美萱於本院審理時自白不諱，且
    被告為警查獲後，經警採集其尿液檢體送鑑定，先以酵素免
    疫分析法（EIA ）初步檢驗，呈現鴉片類及安非他命類陽性
    反應，再以氣相層析質譜儀法（GC/MS ）確認檢驗，亦呈現
    可待因、嗎啡、安非他命及甲基安非他命陽性反應之事實，
    此有臺北市政府政府警察局偵辦毒品案件尿液檢體委驗單、
    臺灣檢驗科技股份有公司於99年9 月23日所出具報之濫用藥
    物檢驗報告1 紙在卷可稽，足徵被告任意性自白與事實相符
    ，應堪採信。再被告前因施用毒品案件，經本院裁定送觀察
    勒戒後，認有繼續施用毒品之傾向，再經本院裁定令入戒治
    處所施以強制戒治，於92年2 月26日強制戒治期滿，並經臺
    灣板橋地方法院檢察署檢察官於92年3 月12日以92年度戒毒
    偵字第89號為不起訴處分確定。復於上開強制戒治執行完畢
    釋放後5 年內之93年間，因施用第一級及第二級毒品案件，
    經本院以93年度訴字第1865號判決，分別判處有期徒刑9 月
    、6 月，應執行有期徒刑1 年1 月確定；復於96年間，因施
    用第一級及第二級毒品案件，經本院以96年度訴字第2027號
    判決，分別判處有期徒刑10月、7 月，分別減為有期徒刑5
    月、3 月15日，應執行有期徒刑8 月確定等情，此有卷附台
    灣高等法院被告前案紀錄表1 份即明。是以被告於87年間初
    犯施用毒品罪後，於初犯之強制戒治執行完畢釋放後5 年內
    之93年間再犯施用毒品罪，已屬「5 年內再犯」之情形，而
    與毒品危害防制條例第20條所定，「初犯」或「5 年後再犯
    」始得以觀察、勒戒之保安處遇替代刑事追訴程序之要件不
    符，自應依毒品危害防制條例第23條第2 項規定，依法追訴
    、處罰。本案事證明確，被告犯行洵堪認定，應依法論科。
三、按海洛因及甲基安非他命分別係毒品危害防制條例第2 條第
    2 項第1 款及第2 款所明定列管之第一級毒品及第二級毒品
    。是核被告呂美萱所為，係犯毒品危害防制條例第10條第1
    項之施用第一級毒品罪及同條第2 項之施用第二級毒品罪。
    被告施用第一級毒品海洛因及第二級毒品甲基安非他命前持
    有海洛因及甲基安非他命之低度行為，均為施用之高度行為
    所吸收，均不另論罪。又被告陳稱其係於99年9 月1 日18時
    許，在臺北縣樹林市俊街63巷9 號住處內，將海洛因及甲基
    安非他命置入玻璃球內燒烤之方式，同時施用海洛因及甲基
    安非他命1 次等情在卷，經查無積極證據足資證明被告係於
    不同時間、以不同方法分別施用海洛因、甲基安非他命，且
    司法實務上亦曾見施用毒品者將海洛因及甲基安非他命混合
    施用之案例，依「罪證有疑，利於被告」之法理，本件尚難
    認定被告係分別以不同方法施用海洛因及甲基安非他命。是
    被告以一行為同時施用海洛因及甲基安非他命，為想像競合
    犯，應依刑法第55條規定從一重即施用第一級毒品罪處斷。
    又被告有如犯罪事實欄所載之科刑及執行紀錄，此觀卷附臺
    灣高等法院被告前案紀錄表1 份即明，其於受有期徒刑之執
    行完畢後，5 年以內故意再犯本件有期徒刑以上之罪，為累
    犯，應依刑法第47條第1 項規定加重其刑。爰審酌被告曾因
    施用毒品案件，經觀察、勒戒及強制戒治執行完畢釋放，並
    獲得不起訴處分之寬典（見卷附臺灣高等法院被告前案紀錄
    表），猶不知悔改，而再犯本件施用第一級毒品及第二級毒
    品罪，且係同時施用，顯見其毒癮較諸施用單一毒品者為深
    ，戒除毒癮之意志薄弱，兼衡被告之前科累累，素行非佳、
    品行、智識程度、生活狀況、犯罪之動機、目的、手段、坦
    承犯行之犯罪後態度等一切情狀，量處如主文所示之刑，以
    資懲儆。
據上論斷，應依刑事訴訟法第273 條之1 第1 項、第299 條第1
項前段，毒品危害防制條例第10條第1 項、第2 項，刑法第11條
前段、第55條、第47條第1 項，判決如主文。
本案經檢察官楊承翰到庭執行職務。
中    華    民    國    99    年    12    月    8     日
                    刑事第四庭  法  官  侯志融
上列正本證明與原本無異。
如不服本判決，應於判決送達後10日內，向本院提出上訴書狀，
並應敘述具體理由；其未敘述上訴理由者，應於上訴期間屆滿後
20日內向本院補提理由書（均須按他造當事人之人數附繕本），
「切勿逕送上級法院」。
                                書記官  田世杰
中    華    民    國    99    年    12    月    8     日
附錄本案論罪科刑法條全文：
毒品危害防制條例第10條
施用第一級毒品者，處6 月以上5 年以下有期徒刑。
施用第二級毒品者，處3 年以下有期徒刑。

司法院資訊處製作；財團法人民間司法改革基金會備份。
